臺灣嘉義地方法院刑事判決
110年度訴字第344號
公  訴  人  臺灣嘉義地方檢察署檢察官
被      告  黃進財



上列被告因公共危險案件，經檢察官提起公訴（110年度偵字第4
790號），被告於準備程序就被訴事實為有罪之陳述，本院合議
庭裁定進行簡式審判程序，判決如下：
    主  文
黃進財駕駛動力交通工具而吐氣所含酒精濃度達每公升零點二五
毫克以上，累犯，處有期徒刑柒月。
    犯 罪 事 實
一、黃進財於民國110年1月25日7時許，在嘉義縣民雄鄉某處土
    地公廟飲用啤酒後，明知飲酒過量，吐氣所含酒精濃度每公
    升超過0.25毫克以上將不能安全駕駛動力交通工具，仍基於
    酒後吐氣所含酒精濃度達每公升0.25毫克以上而駕駛動力交
    通工具之犯意，於同日16時46分前某時，駕駛車牌號碼0000
    -00號自用小客車上路，嗣於同日16時46分許，行經嘉義縣○
    ○鄉○○村○○路000號民雄國中前時，因酒後注意力不佳，追撞
    由劉素伶所駕駛、正停等紅燈之ACH-8903號自用小客車（此
    時劉素伶尚未受傷），劉素伶因此下車與黃進財理論，並表
    明已報警處理，黃進財為避免酒駕犯行遭查獲，遂欲駕車逃
    逸，劉素伶見狀拉住黃進財車輛駕駛座門把，黃進財竟不顧
    劉素伶已拉住其駕駛座門把，執意駕車自左側繞過劉素伶之
    車輛後，加速向前駛離現場，前往民雄國中後方鴿舍內藏匿
    ，劉素伶因此受有雙肩挫傷、下背挫傷之傷害(所犯傷害罪
    部分已經劉素伶撤回告訴，經本院另為不受理判決)；嗣警
    方獲報到場，循線於同日17時13分許，在民雄國中後方鴿舍
    內發現黃進財，經警方勸導後，黃進財仍跳入一空水塔內躲
    藏，經警尋獲後，當場對黃進財實施酒測，於同日17時49分
    許測得其吐氣所含酒精濃度達每公升1.37毫克。
二、案經嘉義縣警察局民雄分局報告臺灣嘉義地方檢察署檢察官
    偵查起訴。 
    理  由
一、本案被告所犯，並非死刑、無期徒刑、最輕本刑為3年以上
    有期徒刑之罪，或高等法院管轄第一審之案件，被告於準備
    程序中，就被訴事實為有罪之陳述，經受命法官告知簡式審
    判程序之旨，並聽取公訴人、被告之意見後，本院合議庭認
    適宜進行簡式審判程序，爰依刑事訴訟法第273條之1第1項
    規定，裁定由受命法官獨任進行簡式審判程序。依刑事訴訟
    法第273條之2及第159條第2項之規定，本案不適用同法第15
    9條第1項傳聞法則有關限制證據能力之相關規定，亦不受同
    法第161條之2、第161條之3、第163條之1及第164條至170條
    規定之限制，合先敘明。
二、上揭犯罪事實，業據被告於本院準備程序、審理時坦承不諱
    （訴字卷第167-168、181-182頁），核與證人劉素伶之證述
    相符(警卷第4頁反面-6頁正面)，並有和順興診所診斷證明
    書、道路交通事故現場圖、道路交通事故調查報告表、車號
    查詢汽車車籍、證號查詢汽車駕駛人、車輛詳細資料報表、
    酒精測定紀錄表、警員職務報告、密錄器錄影光碟、行車錄
    影光碟各1件、舉發違反道路交通管理事件通知單4份、密錄
    器錄影光碟畫面截圖4張、道路交通事故照片、行車錄影光
    碟畫面截圖各16張附卷供參(警卷第8、10-16、18、21-23、
    28-30頁、偵字卷第23-27、31-61頁及偵字卷卷末光碟存放
    袋)，被告上開任意性自白核與事實相符，應堪採信。本案
    事證明確，被告之犯行堪可認定，應依法論科。
三、論罪科刑：
　㈠按行為後法律有變更者適用行為時之法律；但行為後之法律
    有利於行為人者，適用最有利於行為人之法律。刑法第2條
    第1項定有明文。查被告係於110年1月25日為本案犯行，嗣
    刑法第185條之3第1項於111年1月28日經總統華總一義字第1
    1100012101號令修正公布，並自同年月30日起施行。修正前
    刑法第185條之3第1項第1款原規定：「駕駛動力交通工具而
    有下列情形之一者，處二年以下有期徒刑，得併科二十萬元
    以下罰金：吐氣所含酒精濃度達每公升零點二五毫克或血
    液中酒精濃度達百分之零點零五以上。」修正後則規定：「
    駕駛動力交通工具而有下列情形之一者，處三年以下有期徒
    刑，得併科三十萬元以下罰金：吐氣所含酒精濃度達每公
    升零點二五毫克或血液中酒精濃度達百分之零點零五以上。
    」經比較新舊法結果，修正後刑法第185條之3第1項並未有
    利於被告，依刑法第2條第1項前段規定，自應適用被告行為
    時即108年6月19日修正公布之刑法第185條之3第1項第1款規
    定論處。
　㈡核被告所為，係犯108年6月19日修正公布之刑法第185條之3
    第1項第1款之吐氣所含酒精濃度達每公升0.25毫克以上而駕
    駛動力交通工具罪。
  ㈢被告前因公共危險案件，經本院104年度嘉交簡字第1712號判
    決處有期徒刑5月確定，於105年9月19日易科罰金執行完畢
    ；又因公共危險案件，經本院106年度嘉交簡字第556號判決
    處有期徒刑6月確定，於107年2月26日易科罰金執行完畢，
    有臺灣高等法院被告前案紀錄表在卷可憑（訴字卷第11-14
    頁），其於受徒刑之執行完畢後，5年以內故意再犯本案有
    期徒刑以上之罪，為累犯，審酌被告於上開案件執行完畢後
    ，未能因此記取教訓，竟於5年以內再次犯本案同罪質之酒
    後駕車犯行，足見被告對刑罰之反應力薄弱，又本案縱予加
    重最低本刑，本院於法定刑內所為之量刑尚屬合理，被告之
    人身自由並無因此遭受過苛侵害或超過其所應負擔罪責之情
    形，爰依刑法第47條第1項之規定及參酌司法院釋字第775號
    解釋意旨，加重其刑及最低本刑。　　
  ㈣爰以行為人之責任為基礎，審酌被告除有上開於本案構成累
    犯之公共危險前科紀錄外，亦曾因公共危險案件，經本院93
    年度嘉交簡字第549號判決處拘役50日，於94年1月14日易科
    罰金執行完畢；又因公共危險案件，經臺灣高雄地方法院10
    1年度交簡字第4638號判決處有期徒刑3月確定，於102年1月
    16日易科罰金執行完畢，有前開臺灣高等法院被告前案紀錄
    表在卷可參，考量被告前已有數次公共危險遭查獲之紀錄，
    其中106年度嘉交簡字第556號案件，且經本院科處得易科罰
    金之最高刑度即有期徒刑6月，但被告並未因此受到警惕，
    明知酒精成分對人之意識能力有不良影響，酒後駕車對一般
    往來之公眾及駕駛人皆有高度危險性，漠視自己安危及公眾
    安全，於最近一次酒後駕車案件107年2月26日執行完畢後，
    再次心存僥倖酒後駕駛自用小客車上路，一再挑戰司法對於
    禁止酒後駕車上路之底線，吐氣中所含酒精濃度達每公升1.
    37毫克，所為殊不足取；再審酌被告犯後坦承犯行，態度尚
    可，兼衡其自陳高中肄業之智識程度、未婚、無子女、職業
    為鐵工、月薪約新臺幣3萬元、獨居等一切情狀，認科以得
    易科罰金之刑，不足使被告記取教訓避免再犯，爰量處如主
    文所示之刑，以示懲儆。　
據上論斷，應依刑事訴訟法第273條之1第1項、第299條第1項前
段（依刑事裁判精簡原則，僅記載程序法條文），判決如主文。
本案經檢察官張建強提起公訴，檢察官徐鈺婷到庭執行職務。
中　　華　　民　　國　　111 　年　　3 　　月　　31　　日
                  刑事第六庭    法　官　林富郎
以上正本證明與原本無異。
如不服本判決應於收受判決後20日內向本院提出上訴書狀，並應
敘述具體理由；其未敘述上訴理由者，應於上訴期間屆滿後20日
內向本院補提理由書（均須附繕本）「切勿逕送上級法院」。
中　　華　　民　　國　　111 　年　　3 　　月　　31　　日
                                書記官　陳雪鈴
【附錄本案論罪科刑法條】
修正前中華民國刑法第185 條之3第1項第1款(108年6月19日修正
)
駕駛動力交通工具而有下列情形之一者，處2年以下有期徒刑，
得併科20萬元以下罰金：
一、吐氣所含酒精濃度達每公升零點二五毫克或血液中酒精濃度
    達百分之零點零五以上。